【裁判字號】    95,簡聲抗,4
【裁判日期】    950731
【裁判案由】    停止執行
【裁判全文】
臺灣屏東地方法院民事裁定             95年度簡聲抗字第4號
抗  告  人  丙○○
相  對  人  第一商業銀行股份有限公司
法定代理人  丁○○
相  對  人  甲○○
相  對  人  乙○○
抗告人因聲請人第一商業銀行股份有限公司與相對人甲○○、乙
○○間聲請停止執行事件，對於中華民國九十五年六月十六日本
院屏東簡易庭九十五年度潮簡聲字第十號裁定提起抗告，本院裁
定如下：
    主      文
抗告駁回。
抗告程序費用由抗告人負擔。
    理      由
一、抗告人意旨略以：相對人第一商業銀行股份有限公司與相對
    人甲○○、乙○○間就本院94年度執字第12430 號，坐落於
    屏東縣潮州鎮○○段1169、1170地號土地上之增建廚房、雨
    棚、圍牆、頂層鐵皮屋等地上物（下稱系爭地上物）強制執
    行事件，抗告人向本院提起95年度潮簡他調字第173 號第三
    人異議之訴為有理由聲請裁定停止執行，經本院以系爭地上
    物之拍賣執行程序已核發不動產權利移轉證書而終結，自無
    停止執行可言，裁定駁回抗告人之聲請。惟系爭地上物之執
    行程序，拍定人乙○○向執行法院聲請點交而執行法院於民
    國95年6 月12日履勘現場，依點交行為之性質係債務人所有
    權作用之延伸，為債務人履行交付拍賣標的物義務之行為，
    停止執行效力之有無應及於點交程序，因此，原裁定以本件
    執行程序已因執行法院核發不動產權利移轉證書而終結，忽
    略拍定人所聲請之點交程序仍在進行而駁回抗告人停止執行
    之聲請顯有違誤，爰此提起抗告，請求廢棄原裁定等語。
二、按強制執行程序開始後，除法律另有規定外，不停止執行。
    有回復原狀之聲請，或提起再審或異議之訴，或對於和解為
    繼續審判之請求，或提起宣告調解無效之訴、撤銷調解之訴
    ，或對於許可強制執行之裁定提起抗告時，法院因必要情形
    或依聲請定相當並確實之擔保，得為停止強制執行之裁定，
    強制執行法第十八條固定有明文。惟是否有必要停止執行，
    仍應由受訴法院依具體個案認定之，若受訴法院認無必要，
    僅因聲請人聲明願供擔保，即須裁定停止執行，無異許可聲
    請人憑一己之意，達到停止執行之目的，此非與強制執行法
    第18條所定之原則不停止執行之立法意旨有違，亦無法防止
    聲請人濫行訴訟以拖延執行。是以，縱聲請人聲明願供擔保
    ，仍須受訴法院認為有必要者，始得裁定停止執行。又按拍
    賣之不動產，買受人或承受之債權人自領得執行法院所發給
    權利移轉證書之日起，取得該不動產所有權，並得請求債務
    人點交該不動產，債務人如拒絕點交者，執行法院應依職權
    或依買受人或承受人之聲請，解除債務人之占有，而將該不
    動產點交於買受人或承受人，此觀強制執行法第98條第1 項
    、第99條第1 項規定自明。且聲請點交不動產執行，與因債
    權人之聲請而開始之查封拍賣程序有別，構成另一執行程序
    ，並非原查封拍賣程序之延長（79年台抗字第255 號裁定參
    照）。故拍定後第三人始提起異議之訴，雖尚未完成點交程
    序，仍無礙於拍賣程序業已終結，至於拍定人所聲請之另一
    點交程序，並不在得停止執行之範圍內。
三、經查，抗告人就本院95年度潮簡他調字第173 號第三人異議
    之訴執行標的物中，即坐落於屏東縣潮州鎮○○段1169、11
    70地號土地上之增建廚房、雨棚、圍牆、頂層鐵皮屋等系爭
    地上物，業經相對人即拍定人乙○○於95年2 月16日拍定，
    於95年3 月16日核發不動產權利移轉證書，就系爭地上物之
    拍賣程序業已終結，揆諸前述，拍定人所聲請之點交程序並
    不在得停止執行之範圍內，故抗告人抗告意旨以點交程序尚
    未完成其拍賣程序應屬尚未終結指摘原裁定不當，求予廢棄
    ，為無理由。
四、據上論結，本件抗告為無理由，依民事訴訟法436 條之1 第
    3 項、第495 條之1 第1 項、、第95條、第78條，裁定如主
    文。
中    華    民    國    95    年    7     月    31    日
                  民事第一庭
                          審判長法  官   羅心芳
                                法  官   翁世容
                                法  官   林雅莉
右為正本係照原本作成。
本裁定不得抗告。
                                書記官  溫訓暖
中    華    民    國    95    年    8     月    1     日


司法院資訊處製作；財團法人民間司法改革基金會備份。
